臺灣士林地方法院刑事判決　　　　　　100年度審訴字第115號
　　公　訴　人　臺灣士林地方法院檢察署檢察官
　　被　　　告　鄭焜仁
上列被告因違反毒品危害防制條例案件，經檢察官提起公訴（10
0 年度撤緩毒偵字第2 號），被告於準備程序中就被訴事實為有
罪陳述，本院合議庭裁定由受命法官獨任改依簡式審判程序審理
，並判決如下：
    主  文
鄭焜仁施用第一級毒品，累犯，處有期徒刑壹年，扣案之第一級
毒品海洛因壹包（驗餘淨重零點參壹伍公克）沒收銷燬之，扣案
盛裝海洛因之塑膠包裝袋壹個沒收；又施用第二級毒品，累犯，
處有期徒刑陸月。應執行有期徒刑壹年肆月，扣案之第一級毒品
海洛因壹包（驗餘淨重零點參壹伍公克）沒收銷燬之，扣案盛裝
海洛因之塑膠包裝袋壹個沒收。
    事實及理由
一、本件犯罪事實及證據除引用起訴書之記載（如附件起訴書）
    外，另更正並補充：(一)犯罪事實部分：鄭焜仁前因施用毒品
    案件，經臺灣臺北地方法院以88年度毒聲字第858 號裁定送
    觀察、勒戒後，認有繼續施用毒品之傾向，再經同法院以88
    年度毒聲字第1109號裁定令入戒治處所施以強制戒治；嗣由
    同法院以88年度毒聲字第2502號裁定停止戒治，所餘戒治期
    間交付保護管束，惟因違反保護管束情節重大，經同法院以
    89年度毒聲字第209 號裁定撤銷停止戒治，於民國（下同）
    89年10月27日強制戒治執行完畢釋放出所，並經臺灣臺北地
    方法院檢察署檢察官以89年度戒毒偵字第325 號為不起訴處
    分確定。另因施用毒品案件，經臺灣臺北地方法院以93年度
    訴字第1329號判決處有期徒刑10月、3 月，應執行有期徒刑
    1 年確定；又因施用毒品案件，經臺灣板橋地方法院以94年
    度訴字第1822號判決處有期徒刑1 年，經撤回上訴後確定；
    再因竊盜案件，經臺灣板橋地方法院以94年度簡字第4440號
    判決處有期徒刑6 月確定，上揭各罪經接續執行，於96年5
    月2 日假釋出監，假釋期間付保護管束。惟假釋期間內另因
    搶奪、竊盜等案件，經本院以96年度訴字第809 號判決分別
    判處有期徒刑8 月、6 月、3 月，應執行有期徒刑1 年4 月
    確定；再因施用第一級毒品案件，經臺灣板橋地方法院以96
    年度訴字第3705號判決判處有期徒刑9 月確定；上開2 案嗣
    經臺灣板橋地方法院以97年度聲字第281 號裁定應執行有期
    徒刑2 年，並與前開假釋經撤銷後之殘刑接續執行，於98年
    5 月21日假釋出監，並交付保護管束，同年6 月17日保護管
    束期滿未經撤銷假釋，視為執行完畢（構成累犯）。詎其仍
    不知悔改，於強制戒治執行完畢釋放後，5 年內再因施用毒
    品經法院判處罪刑確定，並執行完畢後，又基於施用第一級
    毒品海洛因及第二級毒品甲基安非他命之犯意，先於99年2
    月3 日晚間10時許，在其位於臺北市○○區○○街345 巷11
    號6 樓住處內，以將海洛因置於針筒內加水注射之方式，施
    用第一級毒品海洛因1 次；另於同年月5 日為警採尿往前回
    溯96小時內之某日時（不含為警查獲後留置警局期間），以
    將甲基安非他命置於吸食器內燒烤吸食之方式，施用第二級
    毒品甲基安非他命1 次。(二)證據清單部分：證據編號三「海
    洛因1 」之文字更正為「海洛因1 包」；證據編號四「毒品
    鑑定」之文字更正為「毒品鑑定書」。(三)被告於本院準備程
    序及審理時自白施用第一級毒品海洛因及第二級毒品甲基安
    非他命之犯罪事實，核與起訴書所載證據相符，足見被告自
    白與事實相合，可以採信，本件事證明確，被告犯行洵堪認
    定，應依法論科。
二、核被告所為，分別係犯毒品危害防制條例第10條第1 項之施
    用第一級毒品罪，及同條第2 項之施用第二級毒品罪。被告
    於施用第一級毒品海洛因前後及施用第二級毒品甲基安非他
    命前持有之低度行為各為施用之高度行為所吸收，均不另論
    罪。又被告所犯上開2 罪，犯意個別，應予分論併罰。再被
    告有上述前科執行情形，此有臺灣高等法院被告前案紀錄表
    在卷可佐，其於前案有期徒刑執行完畢後，5 年內故意再犯
    本件有期徒刑以上之2 罪，皆為累犯，均應依法加重其刑。
    爰審酌被告曾因施用毒品犯行送觀察、勒戒及強制戒治，仍
    不知悛悔，復再施用毒品，然被告係傷害自身健康，且犯後
    坦承犯行，態度尚稱良好等一切情狀，分別量處如主文所示
    之刑，並定其應執行之刑，以資懲儆。扣案之第一級毒品海
    洛因1 包（毛重0.517 公克，淨重0.317 公克，取樣0.002
    公克，餘重0.315 公克），應依毒品危害防制條例第18條第
    1 項前段宣告沒收銷燬之，而盛裝該海洛因之塑膠包裝袋1
    個為被告所有供施用毒品犯罪所用之物，業據其供承明確，
    亦應依法宣告沒收。
據上論斷，依刑事訴訟法第273 條之1 第1 項、第299 條第1 項
前段、第310 條之2 、第454 條，毒品危害防制條例第10條第1
項、第2 項、第18條第1 項前段，刑法第11條、第47條第1 項、
第51條第5 款、第38條第1 項第2 款、第3 項，判決如主文。
本案經檢察官呂寧莉到庭執行職務。
中    華    民    國    100   年    4     月    26    日
                  刑事第一庭法  官  李育仁
以上正本與原本無異。
如不服本判決，應於收受判決後10日內向本院提出上訴書狀，並
應敘述具體理由。其未敘述上訴理由者，應於上訴期間屆滿後20
日內向本院補提理由書 (均須按他造當事人之人數附繕本)「 切
勿逕送上級法院」。
                            書記官  張竣閔
中    華    民    國   100    年    4     月    26    日
附錄本案論罪科刑法條之依據：
毒品危害防制條例第10條
施用第一級毒品者，處6 月以上5 年以下有期徒刑。
施用第二級毒品者，處3 年以下有期徒刑。